臺灣高雄地方法院刑事判決　　　　　　　 96年度易字第347號
公　訴　人　臺灣高雄地方法院檢察署檢察官
被　　　告　乙○○
　　　　　　　　　　（現於臺灣高雄看守所羈押中）
上列被告因竊盜案件，經檢察官提起公訴（95年度偵字第28454
、31835號），本院判決如下：
    主  文
乙○○共同犯竊盜罪，處有期徒刑捌月，減為有期徒刑肆月。又
犯結夥竊盜罪，處有期徒刑壹年貳月，減為有期徒刑柒月。應執
行有期徒刑拾月。
    事  實
一、王煒傑於民國94年間，因強盜案件，經本院以94年度訴字第
    2303號判處有期徒刑7 年2 月，嗣經上訴，為台灣高等法院
    高雄分院以95年度上訴字第161 號駁回上訴確定。(一)乙○○
    與丁○○（另併案審理）共同基於意圖為自己不法所有之犯
    意聯絡，於95年10月16日13時45分許，由乙○○騎乘車號YM
    D-518 號重型機車搭載丁○○行經高雄縣鳳山市○○路237
    號之麵店前，見曾春蓮所有車號OJW-776 號停放在該店門口
    ，該機車腳踏板上並放置一只咖啡色手提包（內有保單2 份
    及資料一批），車主曾春蓮則未在場，認有機可乘，乃由乙○○騎乘上開機車在該店面之轉角處等候接應，而由丁○○
    下車竊取該手提包得手後，隨即跳上王煒傑騎乘之機車逃離
    ，適曾春蓮發現自後追趕，並拾得乙○○所掉落之機車鑰匙
    1 串，報警後循線查獲；(二)王煒傑另於同年10月28日15時10
    分許，與丁○○及一名真實姓名、年籍不詳綽號「成仔」之
    成年男子，共同基於意圖為自己不法所有之犯意聯絡，結夥
    3 人在丙○○位於高雄縣大寮鄉○○路181 號住處，先由「
    成仔」徒手將該住處之白鐵門1 個自門框上之插稍拔起行竊
    得手後，再由王煒傑騎乘機車搭載丁○○共同將上揭白鐵門
    ，搬運至位於高雄縣大寮鄉之「崙嘉資源回收廠」欲行變賣
    ，惟因二人形跡可疑，而遭回收廠職員陳嘉胤拒絕收購，且
    因適有巡邏員警經過，王煒傑、丁○○二人唯恐事跡敗露，
    乃將白鐵門留置於該回收廠後逕自離去，然仍為警發覺，而
    於當日15時30分許，在距前開回收廠約30公尺處之「風火疾
    速網咖」前，攔查二人，並帶同前往上開回收廠內扣得白鐵
    門1 個，而悉上情。
二、案經高雄縣政府警察局鳳山分局及林園分局報請台灣高雄地
    方法院檢察署檢察官偵查起訴。
    理  由
一、程序部分：
  (一)按被告以外之人於審判外之言詞或書面陳述，除法律有規定
    者外，不得作為證據，刑事訴訟法第159 條固定有明文，惟
    被告以外之人於審判外之陳述，雖不符同法第159 條之1 至
    之4 規定，而經當事人於審判程序同意作為證據，法院審酌
    該言詞陳述或書面陳述作成時之情況，認為適當者，亦得為
    證據。又當事人、代理人或辯護人於法院調查證據時，知有
    第159 條第1 項不得為證據之情形，而未於言詞辯論終結前
    聲明異議者，視為有前項之同意，此亦據同法第159 條之5
    規定甚明。查證人丁○○、曾春蓮、陳嘉胤於警詢及偵查中
    之陳述，證人蘇郁茜、丙○○於警詢中所為之陳述，均為被
    告以外之人於審判外之言詞陳述，卷附扣押筆錄暨扣押物品
    目錄表2 份、贓物認領保管單2 紙，均係被告以外之人於審
    判外之書面陳述，均屬於傳聞證據，惟檢察官及被告王煒傑
    於本院審判程序均未對於上開證據爭執證據能力並同意引為
    證據，本院審酌上開言詞及書面陳述作成時之證據取得過程
    並無瑕疵，且與待證事實具有關連性等情況，認為適當，應
    認依刑事訴訟法第159 條之5 第1 項之規定，得為證據，而
    有證據能力。
  (二)卷附照片10張，係傳達照相當時現場情況，而透過照片傳達
    的情形與現場真實情形，在內容上的一致性，透過機械的正
    確性來加以保障，換言之，照片並不存在人對現實情形的知
    覺、記憶所經常發生的表現錯誤，是認照片之性質係非供述
    證據，並無傳聞法則之適用，且於此亦別無證據證明上開照
    片有經偽造、變造之情形，自有證據能力。
二、實體部分：
  (一)訊據被告固坦承於事實欄(一)所示時間騎乘上開機車搭載證人
    丁○○行經前開路段，證人丁○○並於竊取證人即被害人曾
    春蓮放置於機車腳踏板上之咖啡色手提包一只後，搭乘其所
    騎乘之機車離開現場；並於事實欄(二)所示時、地，由綽號「
    成仔」之男子徒手竊取證人即被害人丙○○所有之白鐵門1
    個後，由其騎乘機車搭載證人丁○○將該白鐵門搬運至「崙
    嘉資源回收廠」欲行變賣，而為回收廠職員陳嘉胤拒絕收購
    之事實，核與證人丁○○、曾春蓮、陳嘉胤於警詢及偵查中
    ，及證人丙○○於警詢中證述此部分相關情節相符，並有扣
    押筆錄暨扣押物品目錄表2 份、贓物認領保管單2 紙、照片
    10張在卷可佐。惟矢口否認涉犯事實欄(一)所示之竊盜犯行，
    及結夥3 人違犯事實欄(二)所示之行為。辯稱：伊並不知證人
    丁○○於事實欄(一)所示時、地下手竊取證人曾春蓮所有之手
    提包，伊當時騎乘上開機車在路旁停等並購買麵食，證人丁○○突然跳上車叫伊趕快騎走，半途才告知伊拾獲該只手提
    包，伊並不知道該只手提包係證人丁○○行竊而來，至於事
    實欄(二)所示之白鐵門，係「成仔」將該門拆卸下來後，要伊
    找人來幫忙，伊乃向證人丁○○佯稱友人欲搬家，請證人丁○○幫忙，事後會給證人丁○○新台幣（下同）1 千元報酬
    ，伊並未為事實欄(一)之竊盜犯行，及與證人丁○○共犯事實
    欄(二)之竊盜行為云云。經查：
  1.被告於95年10月16日第一次警詢中供稱：伊於95年10月16日
    13時45分許，騎乘機車搭載證人丁○○，行經鳳山市○○路
    237 號前，證人丁○○提議要下車竊取不詳人士置放於機車
    腳踏板上之物品，伊就停車讓證人丁○○下車前往該處外面
    停放之一部機車，竊取機車腳踏板上之皮包一個後，證人丁○○快跑上車叫伊快騎，伊就從鳳山市○○路直騎右轉博愛
    路，騎回高雄縣大寮鄉○○村○○○○道路，其間伊有以行
    動電話騙伊父親說機車失竊，叫伊父親去警局報案，然後伊
    將機車騎回證人丁○○家附近巷弄，將機車停放於該處，走
    路進去證人丁○○家中，二人一起將皮包內東西倒出，發現
    皮包內都是保單資料，沒有發現金錢，其間接到伊父親王炎
    先電話，說派出所警察請伊到所說明竊盜案情，伊就告訴證
    人丁○○說警察要伊到鳳崗派出所說明，證人丁○○叫伊到
    派出所時不要亂說，也不要承認，因為作案沒有當場抓到，
    之後伊以步行方式離開，並打電話給證人即伊太太蘇郁茜，
    請她幫伊拿早上穿的黑色衣服給伊換穿（伊犯案時穿著白色
    上衣），然後伊就跟證人蘇郁茜一起坐計程車到派出所說明
    等語（高雄縣政府警察局鳳山分局刑案偵查卷宗，下稱警A
    卷第5 至7 頁）、同日第二次警詢中供稱：當日證人丁○○
    打電話與伊聯絡後，伊騎乘機車前往證人丁○○家中載他一
    同外出，嗣證人丁○○在鳳山市○○路237 號前看見一部機
    車腳踏板上有皮包，提議下手竊取，即由證人丁○○下車行
    竊，伊騎機車在旁等待，得手後伊騎機車載證人丁○○前往
    他家察看皮包內有什麼東西，其間伊接到伊父親打電話通知
    說派出所在找伊，伊就先行離開前往派出所，伊沒有在皮包
    拿走任何東西，證人丁○○有無拿皮包內的東西伊不清楚，
    伊至派出所後，警察也通知證人丁○○到派出所，伊與證人
    丁○○一同離開派出所後，證人丁○○帶伊去高雄縣大寮鄉
    ○○村○○路10巷8 號旁邊之防火巷底之稻田中取出伊等一
    同竊盜之咖啡色皮包乙只，伊再將皮包拿至派出所交由警方
    處理等語（警A 卷第9 、10頁）、本院準備程序中供稱：95
    年10月16日伊騎車號YMD-518 號重型機車搭載證人丁○○在
    高雄縣鳳山市區閒逛，行經鳳山市○○路237 號前，見證人
    曾春蓮將手提包放置在其所騎乘之車號OJW-776 號重型機車
    腳踏板上，認為有機可乘，便由證人丁○○下車竊取後，伊
    帶證人丁○○回去，一下車，電話就來了，伊就回家去到案
    說明，所以根本不知道皮包裡面有什麼，證人丁○○沒有跟
    伊說裡面有現金，證人丁○○後來跟伊說裡面都是些文件等
    語（本院卷第43、44頁），前後所述行竊過程互核大致相符
    ，而被告嗣雖於本院審理中翻異其詞改稱：鳳山偷皮包的事
    ，伊是在路邊停等證人丁○○下車買飲料，後來證人丁○○
    拿著一個包包回來，說是撿到的，伊不知情證人丁○○行竊
    云云（本院卷第97頁），惟被告當日若並未與證人丁○○有
    共同行竊之犯行，何以於警詢、偵查及本院準備程序中均一
    致坦承當日有與證人丁○○共同行竊之行為？是其嗣於本院
    審理中所述是否屬實，已非無疑。且被告及證人丁○○於本
    院審理時，經諭令二人當庭繪製本案現場圖，二人均一致描
    繪當時證人曾春蓮機車停放處在中正路上之麵店前方，證人
    丁○○指稱欲購買飲料之地點則在中正路右轉博愛路之博愛
    路上，距轉角處有一段距離，被告當時騎乘機車停等證人丁○○之位置則在中正路左轉博愛路逆向車道之轉角處，而被
    告於本院審理中供稱伊當時是從火車站（即中正路底）往博
    愛路方向走，停在左轉博愛路轉角那邊（本院卷第102 頁）
    ，則被告原既係自中正路行駛至博愛路，欲停等證人丁○○
    至右轉博愛路上之紅茶店購買飲料，縱被告事後係欲左轉博
    愛路行駛，然以一般人之行車習慣，應係直接在中正路上靠
    右停等下車購買飲料之證人丁○○，或讓證人丁○○下車後
    ，先行左轉至博愛路之正向車道上停等證人丁○○，豈有逆
    向行駛停等於中正路轉角與博愛路逆向車道上之理，而被告
    嗣於本院審理雖又改稱：伊當時在車上買麵，停在麵店正前
    面云云（本院卷第103 頁），然此與被告當庭繪製之現場圖
    位置並不相符，且若依被告所述其當時停等於麵店前方之位
    置，其對證人丁○○下車後未走往博愛路之紅茶店方向，卻
    走向中正路上麵店前方之機車竊取機車腳踏板上放置之皮包
    之行為，更無未見之理，是被告上開所辯顯然有違經驗法則
    ，卻恰與證人丁○○行竊後可立即跳上在旁等候接應之被告
    以逃離現場之位置相符。參以證人即被告之妻蘇郁茜於警詢
    中證稱：95年10月16日14時30分許，被告打電話給伊，叫伊
    出門跟被告會合並攜帶一件黑色短袖衣物，到高雄縣大寮鄉
    ○○路花木蘭社區旁邊巷內會合，當時被告與伊見面時身著
    白色T 恤上衣、領口有紅白相間的線條，換上伊帶來的黑色
    T 恤後，將白色上衣丟棄等語（警A 卷第16、17頁），而證
    人蘇郁茜為被告之妻，關係親密，自無故意誣陷被告之理，
    且被告亦不否認其有於事後更換衣物之舉動（本院卷第111
    頁），則被告若未與證人丁○○共同行竊，而與該竊案並無
    相關，事後何必欲蓋彌彰叫其父親將當時所騎乘之機車報案
    失竊，且叫證人蘇郁茜攜帶衣物供其更換，準此，被告對證
    人丁○○當日竊取證人曾春蓮機車上皮包之行為事前應即有
    犯意聯絡，並於證人丁○○行竊得手後接應逃離現場之事實
    ，應堪認定，被告上開所辯並無可採。至證人丁○○於被告
    為上開供述後，雖附和其詞證稱：當天伊等在鳳山逛，伊要
    下車買飲料，買回來後，看到被害人機車腳踏板上有皮包，
    伊拿了就請被告趕快載伊走，伊跟被告說有人要追伊，趕快
    走，伊等就騎往博愛路方向，伊是臨時起意偷該皮包，被告
    並不知情，被告事後有在伊住處看到伊翻該皮包，但是沒有
    跟著翻，伊事後知道警察在找被告，伊才叫被告將機車報遺
    失等語（本院卷第98、99頁），然此迥異於證人丁○○在警
    詢中矢口否認行竊乙情，且證人丁○○當庭所繪製之現場圖
    ，與其前開證述內容同有前揭之違反常理處，佐以被告原亦
    否認竊取事實欄(二)所示之白鐵門，卻於證人丁○○出面否認
    該犯行後，反而承認該案為其與「成仔」共犯，該案與證人
    丁○○無關云云（詳後述），相互掩飾犯行，所述是否屬實
    ，已非無疑，自難遽採為有利於被告之證據。
  2.次按，被告於警詢中供稱：伊在95年10月28日15時10分許騎
    機車載證人丁○○，到大寮鄉○○村○○路181 號前遇到一
    名綽號「成仔」之男子，伊並不認識該男子，是證人丁○○
    有認識，當時「成仔」向證人丁○○要求幫忙載運一個白鐵
    門，證人丁○○問伊要不要幫忙，伊表示好，要幫他載運，
    當時「成仔」就動手拆下該白鐵門，伊跟證人丁○○在旁等
    候，沒有參與拆門，當時「成仔」將一個白鐵門交給伊與證
    人丁○○，交帶伊等將該鐵門運到大寮鄉○○村○○路興中
    巷1 號旁「崙嘉資源回收廠」放著，他會前去處理，所以伊
    與被告就將該白鐵門載運到該回收廠放置，並與被告共乘機
    車離開而為警方在約30公尺處中興路「烽火急速」網咖前攔
    查下來等語（高雄縣政府警察局林園分局刑案偵查卷宗，下
    稱警B 卷第2 頁）、偵查中供稱：伊騎車搭載證人丁○○，
    因為路上看到警察攔檢，伊沒有戴安全帽乃繞小路，經過商
    協路181 號前，遇到證人丁○○朋友，伊聽證人丁○○叫他
    「阿成」，「阿成」瘦高、穿黑色衣服，衣服上有很多油漆
    痕跡，褲子是長牛仔褲、很淺的藍色，當時「阿成」拜託伊
    等幫忙載白鐵門至崙嘉資源回收廠，距離沒有很遠，他當時
    說會馬上到該回收廠，可是事後他並沒有出現等語（95年度
    偵字第28454 號，下稱偵B 卷第5 頁）、本院準備程序中供
    稱：伊於95年10月28日騎機車在商協路181 號前，證人丁○○遇見一位他在遊藝場認識的人，證人丁○○叫他「阿成」
    ，「阿成」原本叫伊載他去回收廠，他說那個門是人家包給
    他，讓他拆的，伊不認識他，本來不要載他，證人丁○○說
    不然叫伊載他，證人丁○○說「阿成」要給他1 千元，所以
    證人丁○○叫伊載他去回收廠，伊不認識「阿成」，也沒有
    拆鐵門等語（本院卷第44頁），另證人丁○○於警詢中證稱
    ：伊於95年10月28日15時10分許，與被告到大寮鄉○○村○○路181 號前遇到一名綽號「成仔」之男子，該男子伊認識
    約4 年，平時見面只有打招呼而已並不熟，「成仔」向伊要
    求載運鐵門，伊問被告要不要幫忙，被告表示要幫「成仔」
    載運，當時「成仔」就動手拆下該白鐵門，伊與被告在旁等
    候，沒有參與拆門，當時「成仔」就將1 個白鐵門交給伊與
    被告，交代伊等將之載運到大寮鄉○○村○○路興中巷1 號
    旁「崙嘉資源回收廠」放著，他會前去處理，所以伊與被告
    就將該白鐵門載運到該回收廠放置，並與被告共乘機車離開
    而為警方在約30公尺處中興路「烽火急速」網咖前攔查下來
    等語（警B 卷第5 頁）、偵查中供稱：伊沒有偷上開白鐵門
    ，伊與被告在回大寮的路上，因為沒有戴安全帽，所以二人
    就繞路，途中遇見伊朋友「阿成」，「阿成」拜託伊等幫他
    載運東西，伊親眼看見「阿成」將一家看起來沒有人住的眷
    村房舍的白鐵門拆下，當時並沒有使用工具，「阿成」說之
    前已經用工具拆解過，叫伊等幫他將白鐵門載到附近的崙嘉
    資源回收廠，伊說伊等一下會過去，伊等將白鐵門載到回收
    廠後，離開時，警察就過來逮捕伊等等語（偵B 卷第6 頁）
    ，二人所述有關遇見「阿成」、搬運鐵門之過程，及「阿成
    」為證人丁○○友人各節，互核相符，而證人丁○○嗣於本
    院審理中雖改稱：當日被告跟「成仔」將上開白鐵門載運至
    伊家，再叫伊陪被告一起載到崙嘉資源回收廠，被告跟伊說
    該白鐵門是「成仔」的，說是從大寮鄉○○路載過來的，「
    成仔」說還要回去商協路載東西，「成仔」說商協路是他家
    ，伊和被告之前就認識「成仔」，但不是很熟，「成仔」後
    來如何回去商協路，伊並不知道，伊與被告將白鐵門載到資
    源回收廠後，跟老闆說東西先放著，等一下還會再過來，因
    為「成仔」還有叫伊等回去幫他搬，「成仔」說會拿錢給被
    告等語（本院卷第92至94頁），然此與其前所述歧異矛盾，
    且證人丁○○雖辯稱本案白鐵門係在警詢中，伊聽被告如何
    供述，伊在旁邊照著說等語（本院卷第100 、101 頁），然
    證人丁○○在偵查中與被告隔離訊問之情況下，仍與被告為
    上揭偵查庭中之一致供述（偵B 卷第5 至6 頁），顯非單純
    應和被告之言所為。況依證人丁○○前開所述，被告與「成
    仔」既可將白鐵門載運至證人丁○○家中，其二人自可逕將
    該白鐵門運載至資源回收廠，何需多此一舉將鐵門運至證人
    丁○○家中，再叫證人丁○○陪同被告運至資源回收廠？且
    門扇為住家隔離外界確保隱私及居住安全之設備，「成仔」
    竟將自己住家大門拆下變賣，此舉亦有違常理，而系爭白鐵
    門外觀嶄新完好，並貼有一對門神，該白鐵門原所附著之商
    協路181 號門口門框亦貼有一幅完整未褪色之春聯，門口旁
    邊之窗戶完整，並無毀壞情況，外牆上並架設電表等情，有
    卷附採證照片3 張在卷可稽（警B 卷第20、21頁），則以該
    屋之外觀並不似荒廢欲拆遷之房屋，且除被告與證人丁○○
    所述之「成仔」外，現場並無其他拆遷人員，而「成仔」既
    負責包工拆解回收物資，自應自行準備搬運工具，其既獨自
    一人拆解鐵門，且未準備搬運工具，而叫適經過該處之被告
    與證人丁○○幫助搬運，在此種情況下，被告與證人丁○○
    均為智慮成熟之成年人，豈有輕易相信「成仔」所說包工拆
    遷之理由，而任意幫其搬運該鐵門之理。佐以證人即資源回
    收廠員工陳嘉胤於偵查中證述：被告及證人丁○○騎機車進
    到回收廠後，將白鐵門丟在廠內就離開，伊在後面叫他們把
    東西載走，但是他們沒有停車，但有回頭跟伊說等一下會來
    處理，他們當時丟得很匆忙等語（偵B 卷第30頁），則被告
    與證人丁○○若不知該白鐵門係竊盜而得，依渠等係受「成
    仔」之託載運白鐵門至該處變賣，基於受託變賣之責任，豈
    有匆忙丟棄於地，亦未主動告知回收廠人員要如何處理，即
    逕自離開現場，再以被告嗣於本院審理中亦改稱：「成仔」
    是伊與被告的朋友，伊當時有看到警察，證人丁○○可能被
    鐵門擋住視線，所以說沒看到，進去回收廠時，伊等就慌慌
    張張的，所以業主才說不收，伊等看到警察來了，總不能拿
    出去，就放著，「成仔」在拆時，伊有在那邊看，「成仔」
    叫伊幫忙，伊才找證人丁○○等語（本院卷第108 、109 頁
    ）觀之，本案應係由「成仔」竊取該白鐵門後，再由被告騎
    乘機車搭載證人丁○○共同將上揭白鐵門搬運至崙嘉資源回
    收廠變賣，惟因遭回收廠拒收而未變賣成功之事實，應堪認
    定。至被告嗣於本院審理中雖供稱：伊跟證人丁○○說商協
    路是「成仔」家，「成仔」拆好後，放在那邊，證人丁○○
    才來，「成仔」叫伊幫忙，伊才找證人丁○○等語（本院卷
    第10 8、109 頁），惟此與其前所述及證人丁○○於警詢、
    偵查中所述均不相符，且經交相比對二人於本院審理中之供
    述，證人丁○○於否認事實欄(二)之犯行後，被告即承認事實
    欄(二)之犯行並否認事實欄(一)之犯行，證人丁○○則再行承認
    事實欄(一)之犯行，二人交相掩飾，分別均僅承認單一之犯行
    ，顯係意圖藉此減免彼此所應擔負之罪責，是被告上開所辯
    顯屬卸責及迴護之詞，不足採信。另本案之白鐵門，被告供
    稱係「成仔」以徒手自門框上之插稍拔起者，於此亦無證據
    證明「成仔」係使用客觀上足對人之生命、身體、安全構成
    威脅，具有危險性之兇器拆卸該門，依罪證有疑利於被告之
    證據法則，自應認該白鐵門係「成仔」以徒手之方式所拆卸
    ，附此敘明。
  3.綜上，本案事證明確，被告犯行堪以認定，應依法論科。
  (二)核被告就事實欄(一)所為，係犯刑法第320 條第1 項之竊盜罪
    ，就事實欄(二)所為，係犯刑法第321 條第1 項第4 款之結夥
    3 人加重竊盜罪。公訴意旨就事實欄(二)之部分，認被告與證
    人丁○○共犯刑法第320 條第1 項之竊盜罪，而漏未斟酌本
    件尚有共犯「成仔」，尚有未恰，惟其基本事實同一，爰依
    法變更起訴法條審理之。被告與證人丁○○就事實欄(一)之犯
    行，有犯意聯絡及行為分擔，就事實欄(二)之犯行，與證人丁○○、「成仔」亦有犯意聯絡及行為分擔，分別為共同正犯
    。被告上開2 次竊盜犯行，犯意個別，行為互殊，應分論併
    罰。公訴意旨認被告所為係屬單純一罪之集合犯，顯有誤會
    ，應予指明。本院爰審酌被告正值青壯，身心健全，不思循
    正當途徑賺取金錢，竟分別與證人丁○○、共犯「成仔」，
    或共同或結夥3 人共同犯下上開犯行，所為嚴重影響社會治
    安，且犯後飾詞狡辯，與共犯丁○○交相掩飾犯行，意圖影
    響法院之判斷，毫無悔意，惟念及本案竊取之財物價值均非
    甚高，且被害人曾春蓮、丙○○並均已取回失竊物品，有贓
    物認領保管單2 紙在卷可稽，並其犯罪動機、目的、手段等
    一切情狀，分別量處如主文所示之刑，又本案被告犯罪時間
    均在96年4 月24日以前，合於中華民國96年罪犯減刑條例第
    3 條第1 項第15款之減刑規定，應均減其宣告刑二分之一，
    並於減刑後合併定其應執行刑為如主文所示。
據上論斷，應依刑事訴訟法第299 條第1 項前段、第300 條，刑
法第320 條第1 項、第321 條第1 項第4 款、第28條、第51條第
5 款，中華民國96年罪犯減刑條例第2 條第1 項第3 款、第7 條
規定，判決如主文。
本案經檢察官甲○○到庭執行職務。
中　　華　　民　　國　　96　　年　　9 　　月　　13　　日
                  刑事第十三庭審判長法  官  黃惠玲
                                    法  官  黃苙荌
                                    法　官  郭宜芳
以上正本證明與原本無異。
如不服本判決，應於判決送達後10日內，向本院提出上訴狀。
                                    書記官  何承育
中　　華　　民　　國　　96　　年　　9 　　月　　13　　日
附錄本案論罪科刑法條全文：
中華民國刑法第320條
（普通竊盜罪、竊佔罪）
意圖為自己或第三人不法之所有，而竊取他人之動產者，為竊盜
罪，處5 年以下有期徒刑、拘役或5 百元以下罰金。
意圖為自己或第三人不法之利益，而竊佔他人之不動產者，依前
項之規定處斷。
前二項之未遂犯罰之。
中華民國刑法第321條
（加重竊盜罪）
犯竊盜罪而有左列情形之一者，處6 月以上、5 年以下有期徒刑
：
一、於夜間侵入住宅或有人居住之建築物、船艦或隱匿其內而犯
    之者。
二、毀越門扇、牆垣或其他安全設備而犯之者。
三、攜帶兇器而犯之者。
四、結夥三人以上而犯之者。
五、乘火災、水災或其他災害之際而犯之者。
六、在車站或埠頭而犯之者。
前項之未遂犯罰之。
